臺灣高等法院高雄分院刑事判決　　 94年度上更(一)字第180號
　　上　訴　人
　　即　被　告　甲○○
　　　　　　　　　　　　　號
　　指定辯護人　義務辯護人郭淑萍律師
上列上訴人因違反毒品危害防制條例案件，不服臺灣高雄地方法
院93年度訴字第1431號中華民國93年12月24日第一審判決（起訴
案號：臺灣高雄地方法院檢察署93年度偵字第9997號，移送併辦
案號：同署93年度偵字第9706號），提起上訴，本院判決如下：
      主  文
原判決撤銷。
甲○○連續販賣第一級毒品，處有期徒刑拾貳年。扣案第一級毒
品海洛因貳拾包（合計淨重貳點貳公克、空包裝重肆點肆
公克）均沒收銷燬，行動電話具（電話號碼0000000000號、
0000000000號、0000000000號）及犯罪所得財物新臺幣伍仟元均
沒收，犯罪所得之財物如全部或一部不能沒收時，以其財產抵償
之。
      事  實
一、甲○○（綽號「阿弟」或「阿三」）意圖營利，乃基於販賣
    第一級毒品之概括犯意，連續於：
    (一)自93年4 月某日起，至同年5 月16日前某日止，由陶美梅
      以所有0000000000號行動電話撥打甲○○所有之00000000
      00、0000000000號行動電話聯絡購買第一級毒品海洛因，
      甲○○即約定交易時間及地點在高雄市○○路與光華路口
      後，連續5 次販賣第一級毒品海洛因予陶美梅，每次1小
      包，價格為新台幣（下同）1,000 元，共計得款5,000 元
      。
    (二)93年5 月7 日下午1 時許，鄭俊雄撥打甲○○所有之0000
      000000號行動電話聯絡購買第一級毒品海洛因1,000 元，
      甲○○即與鄭俊雄約定於同日下午2 時許，在高雄市○○
      路48號全家便利商店（下稱全家超商）前交易。嗣於93年
      5 月7 日下午2 時許，在全家超商前，鄭俊雄因行跡可疑
      遭員警盤查，適甲○○到達高雄市○○路39巷口，鄭俊雄
      即向員警表示欲向甲○○購買第一級毒品海洛因，甲○○
      乃為警查獲，並當場在甲○○手中扣得第一級毒品海洛因
      2 包（合計淨重0.32公克，空包裝重0.38公克）及甲○○
      所有0000000000號行動電話1 具，因而販賣第一級毒品海
      洛因未遂。
    嗣於93年5 月16日零時許，在高雄市○○路與林西街口，經
    警發現甲○○，懷疑甲○○持有毒品，乃尾隨至高雄市○○
    ○路15號巴黎香舍飯店1010室房間，並請飯店服務人員以鑰
    匙打開房門，甲○○一時情急，遂將海洛因20包丟出窗外，
    員警隨後進入房內，當場查獲海洛因1 小包、0000000000、
    0000000000號行動電話2 具、8 萬8,500 元（50,400+38,10
    0= 88,500 ）及聯絡電話小紙張，復在該飯店9 樓、6 樓、
    5 樓窗沿查獲海洛因20包，共計查扣海洛因21包（淨重2 公
    克，空包裝重4.05公克）。復於同日上午零時30分許，陶美
    梅撥打甲○○所有之0000000000號行動電話聯絡購買第一級
    毒品海洛因，經員警代為接聽及約定在高雄市○○路與光華
    路口交易，乃於同日上午1 時許查獲陶美梅，並循此得知甲
    ○○販賣第一級毒品海洛因予陶美梅之情。
二、案經高雄市政府警察局苓雅分局報請臺灣高雄地方法院檢察
    署檢察官偵查起訴及移送併辦。
      理  由
壹、程序方面
一、上訴人即被告甲○○（下稱被告）於93年5 月16日在高雄市
    ○○○路15號巴黎香舍飯店1010室，經員警未持搜索票進入
    執行搜索，且員警未於搜索實施後3 日內陳報法院之情，業
    據證人即員警周建中在原審結證明確（見原審卷第99頁），
    故此不要式搜索已違反刑事訴訟法第131 條第3 項之規定。
    然依刑事訴訟法第158 條之4 規定：「除法律另有規定外
    ，實施刑事訴訟程序之公務員因違背法定程序取得之證據，
    其有無證據能力之認定，應審酌人權保障及公共利益之均衡
    維護。」。經查，依證人即員警周建中在原審結證稱其於93
    年5 月16日零時許，在高雄市○○路與林西街口，發現被告
    及懷疑被告持有毒品，乃尾隨至高雄市○○○路15號巴黎香
    舍飯店1010室房間，並請飯店服務人員以鑰匙打開房門，見
    被告有丟棄海洛因之動作，其即進入房內，並查獲海洛因1
    小包、0000000000、0000000000號行動電話2 具，復在該飯
    店9 樓、6 樓、5 樓窗沿查獲海洛因20包，共計查扣海洛因
    21包（淨重2 公克，空包裝重4.05公克）等情（見原審卷第
    97～99頁），是本院斟酌員警違背法定程序時之主觀意圖，
    係為查獲被告持有毒品犯行，維護社會治安，而非藉詞任意
    執行搜索，又員警違背法定程序逕行搜索及扣押，雖侵害被
    告之居住自由及財產權，但被告確持有海洛因21包（淨重2
    公克，空包裝重4.05公克），且被告所有遭扣案之00000000
    00、0000000000號行動電話2 具確係供被告販賣毒品所用，
    已經證人即員警周建中證述在卷，司法警察搜索該屋亦無損
    及被告其他財產，被告所受損害尚輕，而均衡維護公共利益
    較大，基於上開各情節，仍認扣案被告所有供販賣第一級毒
    品海洛因所用之0000000000、0000000000號行動電話2 具得
    作為證據。
二、證人鄭俊雄在警詢陳述向被告購買毒品，嗣於原審審理中則
    證述未向被告購買毒品，證人鄭俊雄在警詢陳述與審判中即
    有不符。又證人鄭俊雄於原審固證稱其在警詢係依員警指示
    陳述，因員警表示如此即不辦理其施用毒品犯行等語。然證
    人鄭俊雄復證稱此部分並未錄音等語（見原審卷第111 頁）
    ，故已無從勘驗錄音帶為調查，而證人鄭俊雄於偵查中雖結
    證稱係依員警指示而陳述向被告購買毒品等語（見偵查2 卷
    第22頁），但證人鄭俊雄就何人及如何指示均無敘述，尚無
    從證明證人鄭俊雄係受不正訊問。再證人即員警何明德於原
    審已結證稱並無與證人鄭俊雄有交換條件之情形等語（見原
    審卷第221 頁），況依證人潘煜峰證述其係接獲員警何明德
    、李榮籐聯絡表示被告有販毒而前往支援之情，證人鄭俊雄
    倘未向員警表示等待向被告購買毒品，員警豈有請求支援之
    必要？證人鄭俊雄於警詢陳述應符合客觀情況，而具有較可
    信之特別情況。此外，復查無證人鄭俊雄有受不正訊問之佐
    證，證人鄭俊雄在警詢之陳述即具有較可信之特別情況，且
    為證明犯罪事實存否所必要，得為證據。
三、證人陶美梅在警詢陳述向被告購買毒品，嗣於原審審理中則
    證述未向被告購買毒品，證人陶美梅在警詢陳述與審判中即
    有不符。又證人陶美梅於原審固證稱其在警詢係依員警指示
    陳述等語（見原審卷第217 頁），但證人陶美梅於原審亦證
    稱員警並未表示不依指示陳述會如何，係其自己害怕才如此
    陳述等語（見原審卷第217 頁），且證人即員警周建中於原
    審已結證稱證人陶美梅係自己陳述向被告購買毒品等語（見
    原審卷第100 頁），參以證人陶美梅撥打被告行動電話，倘
    未表示購買毒品，員警豈有大費周章前往查獲證人陶美梅之
    必要？證人陶美梅於警詢陳述應符合客觀情況，而具有較可
    信之特別情況。此外，復查無證人陶美梅有受不正訊問之佐
    證，證人陶美梅在警詢之陳述即具有較可信之特別情況，且
    為證明犯罪事實存否所必要，得為證據。另證人陶美梅在偵
    查中結證後所為陳述，因檢察官偵查中向被告以外之人所取
    得之陳述，原則上均能遵守法律規定，不致違法取供，其可
    信度極高，且證人陶美梅在原審審理中已結證稱其於偵查中
    係依自己意思陳述，並未受不當訊問等語明確（見原審卷第
    208 、209 頁），復無其他顯有不可信之情況，自有證據能
    力。
四、證人即員警周建中於偵查中結證後所為陳述，因檢察官偵查
    中向被告以外之人所取得之陳述，原則上均能遵守法律規定
    ，不致違法取供，其可信度極高，復無其他顯有不可信之情
    況，自有證據能力。
貳、實體方面
一、訊據被告否認有販賣第一級毒品海洛因犯行，辯稱其並未販
    賣第一級毒品海洛因予陶美梅及鄭俊雄，其與鄭俊雄相約於
    93年5 月7 日下午2 時許在全家超商前見面，係要共同施用
    毒品等語。
二、經查：
    (一)被告自93年4 月某日起，至同年5 月16日前某日止，由陶
      美梅以所有0000000000號行動電話撥打被告所有之000000
      0000、0000000000號行動電話聯絡購買第一級毒品海洛因
      ，被告即約定交易時間及地點在高雄市○○路與光華路口
      後，連續5 次販賣第一級毒品海洛因予陶美梅，每次1 小
      包，價格為1,000 元，被告共計得款5,000 元等事實，業
      據證人陶美梅於警詢證述：「我於今（）日1 時許在高
      雄市前鎮區○○○○○路口撥打行動電話0000000000、00
      00000000欲向綽號阿弟之男子購買毒品，警方循線前往該
      址盤查我‧‧‧」、「‧‧‧毒品我是向綽號阿弟之男子
      所購買的，我是撥打行動電話號碼0000000000、000000
      0000向綽號阿弟之男子約定地點後，拿新台幣與他交易」
      、「經我當場指認（甲○○）就是販賣毒品給我之綽號阿
      弟之男子，我向甲○○購買毒品（海洛因）約1 個月‧‧
      ‧每次購買1 小包毒品價格為新台幣1,000 元，重量約
      0.3 公克」、「（問：警方查扣之‧‧‧號碼0000000000
      是否為你向甲○○購買毒品聯絡用之行動電話？最後1 次
      聯絡購買之時間為何？）是的，最後1 次是在16日0 時19
      分撥打00000000 00 號行動電話號碼跟綽號阿弟購買毒品
      」等語（見警1 卷第8 ～9 頁），於偵查中亦結證稱：「
      今年4 月起，到被查獲時共向他買5 、6 次‧‧‧」、「
      都買1 包1,000 元，都在一心路與光華路口附近路邊」、
      「打0000000000、0000000000號他手機和他聯絡後約地點
      」、「（問：5 月16日凌晨你為何還在一心路與光華路口
      ？）我和沈某約好了要在那交易，我當時不知沈某已被抓
      了，警方接的，冒充是沈某的朋友」等語（見偵查1 卷第
      24 頁）。 又證人即員警周建中於偵查及原審審理中分別
      結證稱：「我們在房內盤查沈某時，陶女打電話進來給沈
      某說要買『號仔』，電話是我接的，地點是陶美梅約的‧
      ‧‧」、「陶美梅於93年5 月16日上午零時19分撥打行動
      電話0000000000號電話給被告甲○○‧‧‧當時是我本人
      接聽的，陶美梅第一句話就問阿弟呢，我就跟陶美梅說他
      在上廁所，陶美梅叫我轉告阿弟說他在前鎮區○○路與光
      華路口麥當勞前要跟被告甲○○買『號仔』即毒品海洛因
      ，我跟陶美梅講說會叫阿弟馬上過去，隨即我們另一組警
      網就到一心路、光華路口將陶美梅帶回巴黎香舍‧‧‧」
      等語（見偵查1 卷第26頁、原審(一)卷第100 頁）。互核證
      人陶美梅、周建中之上開證述情節，彼此大致相符。再參
      以被告所有0000000000號行動電話自93年4 月4 日起至93
      年5 月15日止，確有陶美梅以0000000000號行動電話撥打
      之通聯紀錄，被告所有0000000000號行動電話自93年4 月
      27日起至93年5 月15日止，亦有多次與陶美梅所有
      00000000 00 號行動電話之通聯紀錄，且於93年5 月16日
      上午零時30分許，陶美梅有以所有0000000000號行動電話
      撥打被告所有之0000000000號行動電話，此有0000000000
      、0000000 000 號行動電話雙向通聯紀錄在卷可稽（見原
      審卷(二)）。再陶美梅於93年5 月16日為警查獲後採尿液送
      檢驗結果，確呈嗎啡陽性反應，有高雄市立凱旋醫院煙毒
      尿液檢驗成績書在卷足憑（見原審卷(一)第32頁），足見陶
      美梅確有施用海洛因之行為。從而，證人陶美梅於警詢、
      偵查中證述以電話聯絡向被告購買第一級毒品海洛因等情
      ，應堪採信。
    (二)證人陶美梅嗣於原審審理中雖結證改稱其未向被告購買毒
      品，其在警詢係依員警指示陳述等語（見原審卷第216 、
      217 頁）。然參以證人陶美梅於偵查中仍證稱向被告購買
      毒品情節，並未陳述員警有不當訊問情形，且證人陶美梅
      於原審亦證稱員警並未表示不依指示陳述會如何，係其自
      己害怕才如此陳述等語（見原審卷第217 頁），是證人陶
      美梅是否確遭員警不當訊問，即屬可疑。再衡諸常情，證
      人陶美梅於93年5 月16日撥打被告電話，而於員警周建中
      代接後，證人陶美梅苟非表示購買毒品，員警周建中豈有
      聯絡其他員警前往相約地點查獲證人陶美梅之理？證人陶
      美梅於原審審理中所改稱，無非為被告卸責之詞，不足採
      信。
    (三)被告於93年5 月7 日下午1 時許，因鄭俊雄撥打被告所有
      之0000000000號行動電話聯絡購買第一級毒品海洛因1,00
      0 元，被告即與鄭俊雄約定於同日下午2 時許，在全家超
      商前交易，嗣於93年5 月7 日下午2 時許，在全家超商前
      ，鄭俊雄因行跡可疑遭員警盤查，適甲○○到達高雄市○
      ○路39巷口，鄭俊雄即向員警表示欲向被告購買第一級毒
      品海洛因，被告乃為警查獲，因而販賣第一級毒品海洛因
      未遂之事實，業據證人鄭俊雄於警詢證稱：「我於13時快
      14時許，打0000000000號電話給1 個綽號『阿三』男子，
      要跟他買新台幣1,000 元海洛因，『阿三』就約我在高雄
      市○○區○○路48號（全家超商）前，我到達時，再打相
      同0000000000號電話給『阿三』男子，『阿三』叫我在那
      邊等，他說要下來找我，當我電話掛上後，警方來盤查我
      ‧‧‧警方在盤查我時，『阿三』就從高雄市○○區○○
      路39巷口走出來至武廟路，『阿三』看見我後，就向我招
      手，我就告訴警方，他就是要賣毒品給我的『阿三』，警
      方就上前攔查他」等語已明（見警2 卷第5 頁反面）。又
      證人即員警何明德於原審結證稱：「當時我與證人李榮籐
      是執行巡邏勤務‧‧‧我們巡邏至武廟路48號前全家便利
      商店騎樓，看到鄭俊雄在該處打公用電話，我們看到他很
      可疑，因為他打完電話還留在原處等人的樣子，我們就出
      示證件進行盤查‧‧‧」、「他（指鄭俊雄）說他要向一
      個綽號叫阿三的男子購買毒品，他在那裡打電話是在聯絡
      阿三，待會阿三會下來，阿三是住在超商對面的巷子裡，
      我們就聯絡同事證人潘煜峰前來支援，鄭俊雄跟我們講說
      阿三出來時，會跟他打招呼，我們三個人就站在公用電話
      所在柱子的旁邊，後來阿三下來在對面巷子口（武廟路39
      巷口）馬路時，有跟鄭俊雄招手，我們同事李榮籐、潘煜
      峰就過去盤查，就在其手上查扣到2 包海洛因。」、「是
      的，阿三就是在庭的被告甲○○‧‧‧」等語（見原審(一)
      卷第219 ～220 頁），證人即員警李榮籐於原審結證稱：
      「我看到鄭俊雄在超商騎樓下打電話認其行跡可疑，就出
      示證件盤查‧‧‧我們問他在那邊做什麼，他說他在等一
      個叫阿三的人，他向阿三買毒品，過了一會兒，有一個人
      從39巷口走出來，鄭俊雄跟我說那個人就是阿三，我們就
      跟潘煜峰就過去盤查阿三，我有出示證件，並說我們是警
      察，對面超商那裡的鄭俊雄說要跟你買毒品，是否有這回
      事，阿三說沒有，但我們發現他的左手是握著的，我們問
      他左手握著是什麼，他就打開讓我們看，我們就看到是2
      包毒品‧‧‧」等語（見原審(一)卷第222 頁），證人即員
      警潘煜烽於原審結證稱：「不知道是證人何明德或證人李
      榮籐，我們是以手機聯絡的，他們請我過去現場支援，並
      說是阿三在販毒，因為之前我們曾經捉過阿三。」、「到
      現場時，何明德、李榮籐還在盤查，我就站在旁邊，不久
      我就看到右斜對面39巷口，被告甲○○就站在那裡，被告
      甲○○在對鄭俊雄招手，被告甲○○可能沒有看到我們，
      鄭俊雄跟我們說對他招手的那個人就是阿三，我就跟證人
      李榮籐過去‧‧‧我就發現他的左手有握著東西，我問他
      是什麼東西，他就自己將手打開給我們看，我問他是否要
      賣給對面的年輕人，他說不是，是要自己用的。」等語（
      見原審(一)卷第224 頁）。互核證人鄭俊雄、何明德、李榮
      籐、潘煜烽之上開證述情節，彼此大致相符。復有當場查
      扣之海洛因2 包（合計淨重0.32公克，空包裝重0.38公克
      ）及被告所有0000000000號行動電話1 具在卷可佐，而扣
      案第一級毒品海洛因2 包，其成分亦經法務部調查局鑑定
      無訛，有該局93年7 月15日調科壹字第220017618 號鑑定
      通知書在卷可稽（見原審卷(一)第63頁）。證人鄭俊雄於警
      詢之證述及證人何明德、李榮籐、潘煜烽之證述即堪採取
      。
    (四)證人鄭俊雄於偵查中雖結證稱其未向被告購買毒品，其係
      依員警指示而陳述向被告購買毒品等語（見偵查2 卷第22
      頁），於原審亦證稱其在警詢係依員警指示陳述，因員警
      表示如此即不辦理其施用毒品犯行等語。然證人鄭俊雄復
      證稱此部分並未錄音等語（見原審卷第111 頁），故已無
      從勘驗錄音帶為調查，且證人鄭俊雄於偵查中僅陳稱係依
      員警指示而陳述向被告購買毒品等語，但證人鄭俊雄就何
      人及如何指示均無敘述，證人鄭俊雄證稱警詢係受不正訊
      問一節，已難採取。再證人即員警何明德於原審亦結證稱
      ：「（製作筆錄）全程錄音，我們是邊製作筆錄一邊錄音
      ，是被告邊講我們邊寫，不是等被告講完才全部一起寫的
      。」、「因為當時我們沒有查獲到鄭俊雄有毒品，不會對
      他交換條件‧‧‧我們也沒有對他施以強暴脅迫。」等語
      （見原審卷第221 頁）。況參以證人鄭俊雄於93年5 月7
      日為警盤查時，苟未向員警表示正等待向被告購買毒品，
      員警何明德、李榮籐豈有聯絡員警潘煜烽前往支援之理？
      證人鄭俊雄其後改稱，顯係迴護被告之詞，不足採信。
    (五)又販賣第一級毒品海洛因，罪責重大，且查緝甚嚴，苟被
      告無利可圖，豈有干冒觸法之危險，仍願販賣第一級毒品
      海洛因之理，是被告有營利之意圖，至為明顯。又被告販
      賣第一級毒品海洛因予證人陶美梅約5 、6 次，每次1,00
      0 元之事實，已經證人陶美梅證述如前，故應以最有利被
      告情節，認定被告販賣第一級毒品海洛因予證人陶美梅5
      次，得利5,000 元。
    綜上所述，被告連續販賣第一級毒品海洛因予證人鄭俊雄、
    陶美梅，事證明確，犯行堪以認定。
三、核被告各次販賣第一級毒品海洛因予證人陶美梅，所為均係
    犯毒品危害防制條例第4 條第1 項之販賣第一級毒品既遂罪
    ，被告販賣第一級毒品海洛因予證人鄭俊雄未果，所為係犯
    毒品危害防制條例第4 條第6 項、第1 項之販賣第一級毒品
    未遂罪。被告先後多次販賣第一級毒品既、未遂犯行，時間
    緊接，且犯同一罪名，顯係基於概括犯意，反覆為之，為連
    續犯，應依刑法第56條規定從一重論以販賣第一級毒品既遂
    罪。至被告販賣前持有毒品之低度行為，為販賣之高度行為
    所吸收，故不另論罪。公訴人雖僅就被告販賣第一級毒品海
    洛因予證人陶美梅之犯罪行為起訴，餘者未於起訴書中及
    ，但連續犯為裁判上一罪，檢察官就犯罪事實一部起訴，依
    刑事訴訟法第267 條規定，其效力及於全部，本院自得併予
    審理。又被告販賣毒品之數量及所得非鉅，如處以最輕法定
    刑無期徒刑，客觀上仍嫌過重，尚堪憫恕，爰依刑法第59條
    規定減輕其刑。
四、原審以被告罪證明確，予以論罪科刑，固非無見，惟查：(一)
    原判決事實欄固記載被告係基於營利之犯意販賣第一級毒品
    ，但理由欄並未敘明憑以認定被告基於營利之意圖販賣第一
    級毒品之理由，尚有疏漏。(二)被告販賣第一級毒品海洛因予
    證人陶美梅5 次，得利5,000 元，已如前述，原判決認被告
    販賣第一級毒品海洛因予證人陶美梅6 次，得利6,000 元，
    亦有未當。被告上訴意旨辯稱未犯罪，雖無理由，但原判決
    既有上述可議之處，自應由本院撤銷改判。爰審酌被告為謀
    私利，販賣毒品予他人，危害他人身心健康，敗壞社會風氣
    ，且行為後未坦承犯行，然被告販賣毒品之數量及所得非鉅
    等一切情狀，仍如原審量處有期徒刑12年。扣案被告所有供
    販賣鄭俊雄之第一級毒品海洛因2 包（合計淨重0.32公克，
    空包裝重0.38公克），為毒品，而包裝袋殘留之第一級毒品
    海洛因不能完全剝離，亦視為毒品，應併依毒品危害防制條
    例第18條第1 項前段規定沒收銷燬。扣案被告所有第一級毒
    品海洛因21包，經送驗結果確為第一級毒品海洛因，合計淨
    重2 公克，空包裝重4.05公克，有法務部調查局93年7 月20
    日調科壹字第22 0017423號鑑定通知書可稽（見原審(一)第61
    頁），而包裝袋殘留之第一級毒品海洛因不能完全剝離，亦
    視為毒品，雖非被告販賣所用，仍應併依毒品危害防制條例
    第18條第1 項前段規定沒收銷燬。扣案0000000000、000000
    0000、0000000000號行動電話3 具為被告所有供聯絡販賣毒
    品所用，應依毒品危害防制條例第19條第1 項規定宣告沒收
    。另被告販賣毒品所得5,000 元雖未扣案，亦依應依毒品危
    害防制條例第19條第1 項規定宣告沒收，如全部或一部不能
    沒收時，以其財產抵償之。至扣案被告所有8 萬8,500 元（
    50,400+38,100= 88,500 ）及聯絡電話小紙張，尚無從證明
    係被告販賣毒品所得及供犯罪所用，故不宣告沒收，併此敘
    明。
五、檢察官移送併辦意旨略以：被告於93年4 、5 月間，基概括
    犯意，連續在高雄市○○路48號前，販賣第一級毒品海洛因
    予鄭俊雄。因認被告此部分亦涉犯毒品危害防制條例第4 條
    第1 項之販賣第一級毒品罪。訊據被告否認有此部分犯行，
    又證人鄭俊雄於警詢固陳述於93年4 、5 月間向被告購買第
    一級毒品海洛因3 次等語，然證人鄭俊雄嗣於偵查及原審審
    理中則改稱未向被告購買第一級毒品海洛因等語，證人鄭俊
    雄前後陳述即有不符，尚難遽採。此外，復無其他證據足佐
    被告有此部分犯行，被告此部分犯罪即無從證明。是此移送
    併辦部分與起訴部分即無連續犯裁判上一罪關係，自應退回
    檢察官另行處理。
據上論斷，應依刑事訴訟法第369 條第1 項前段、第364 條、第
299 條第1 項前段、毒品危害防制條例第4 條第1 項、第18條第
1 項前段、第19條第1 項、刑法第11條、第56條、第59條，判決
如主文。
本案經檢察官王登榮到庭執行職務。
中　　華　　民　　國　　94　　年　　8 　　月　　17　　日
                  刑事第九庭  審判長法　　官  張明松
                                    法　　官  任森銓
                                    法　　官  郭玫利
以上正本證明與原本無異。
如不服本判決應於收受本判決後10日內向本院提出上訴書狀，其
未敘述上訴理由者，並得於提起上訴後10日內向本院補提理由書
狀（均須按他造當事人之人數附繕本）「切勿逕送上級法院」。
中　　華　　民　　國　　94　　年　　8 　　月　　17　　日
　　　　　　　　　　　　　　　　　　　書記官  翁心欣
附錄
本判決論罪科刑法條毒品危害防制條例第4 條第1 項：
製造、運輸、販賣第一級毒品者，處死刑或無期徒刑；處無期徒
刑者，得併科新臺幣10,000,000元以下罰金。
